臺灣苗栗地方法院刑事判決
                                    110年度交易字第139號
公  訴  人  臺灣苗栗地方檢察署檢察官
被      告  李清來


選任辯護人  林君鴻律師
上列被告因公共危險案件，檢察官提起公訴（110 年度偵字第26
56號）後，經檢察官聲請改依協商程序而為判決，本院判決如下
：
    主  文
李清來駕駛動力交通工具而有吐氣所含酒精濃度達每公升零點二
五毫克以上，累犯，處有期徒刑伍月，如易科罰金，以新臺幣壹
仟元折算壹日。
    犯罪事實及理由
一、本件除證據部分補充記載「被告於本院自白犯罪」、「診斷
    證明書」外，其餘犯罪事實及證據均引用檢察官起訴書之記
    載（如附件）。
二、應適用之法條：刑事訴訟法第273 條之1 第1 項、第455 條
    之2 第1 項、第455 條之4 第2 項、第455 條之8 、第454
    條第2 項，刑法第185 條之3 第1 項第1 款、第47條第1 項
    、第41條第1 項前段，刑法施行法第1 條之1 第1 項。
三、附記事項：
    本件協商已參酌司法院釋字第775 號解釋意旨，考量被告構
    成累犯之犯罪紀錄，與本案罪名、罪質相同之案件等一切情
    狀，認適用刑法第47條累犯加重之規定並無罪刑不相當之情
    事，爰依刑法第47條第1 項規定，加重其刑。
四、本判決除有刑事訴訟法第455 條之4 第1 項第1 款、第2 款
    、第4 款、第6 款、第7 款所定情形之一，或違反同條第2
    項規定者外，不得上訴。如有前述例外得上訴之情形，又不
    服本件判決，得自判決送達後20日內，向本院提出上訴書狀
    併附理由，上訴於第二審法院。
中　　華　　民　　國　 110　　年　　8 　　月　　23　　日
                  刑事第三庭    法  官  林卉聆
以上正本證明與原本無異。　　　　　　　　　　　　
如不服本判決應於收受判決後20日內向本院提出上訴書狀，並應
敘述具體理由。其未敘述上訴理由者，應於上訴期間屆滿後20日
內向本院補提理由書(均須按他造當事人之人數附繕本)「切勿逕
送上級法院」。　　　　　　　　　　　　　　　　　　  　　      　　　　　　　　　　　書記官　魏美騰　　　　　
中　華　　民　　國　　110 　年　　8 　　月　　23　　日
附錄論罪科刑法條
中華民國刑法第185條之3
駕駛動力交通工具而有下列情形之一者，處2年以下有期徒刑，
得併科20萬元以下罰金：
一、吐氣所含酒精濃度達每公升零點二五毫克或血液中酒精濃度
    達百分之零點零五以上。
二、有前款以外之其他情事足認服用酒類或其他相類之物，致不
    能安全駕駛。
三、服用毒品、麻醉藥品或其他相類之物，致不能安全駕駛。
因而致人於死者，處3年以上10年以下有期徒刑；致重傷者，處1
年以上7年以下有期徒刑。
曾犯本條或陸海空軍刑法第54條之罪，經有罪判決確定或經緩起
訴處分確定，於五年內再犯第1項之罪因而致人於死者，處無期
徒刑或5年以上有期徒刑；致重傷者，處3年以上10年以下有期徒
刑。
附件：
臺灣苗栗地方檢察署檢察官起訴書
                                     110年度偵字第2656號
被　　　告　李清來　男　61歲（民國00年0月00日生）　　　　　　　　　　　　住苗栗縣○○鎮○○里○○00○0號　　　　　　　　　　國民身分證統一編號：Z000000000號
上列被告因公共危險案件，業經偵查終結，認應提起公訴，茲將
犯罪事實及證據並所犯法條分敘如下：
　　　　犯罪事實
一、李清來前因酒後駕車之公共危險案件，經臺灣苗栗地方法院
    以107年度苗交簡字第1159號判處有期徒刑4月，併科罰金新
    臺幣1萬元確定，於民國109年5月11日徒刑易服社會勞動執
    行完畢。詎仍不知悔改，於110年4月12日12時起至14時止，
    在苗栗縣通霄鎮水波里某田間飲用保力達藥酒1罐後，明知
    吐氣酒精濃度達每公升0.25毫克以上者，不得駕駛動力交通
    工具，仍於同日17時許，駕駛車牌號碼0000-00號自用小貨
    車上路。嗣於同日18時10分許，途經苗栗縣○○鎮○道0號北向
    車道144公里100公尺處，為執行路檢勤務員警攔查，發現其
    臉部潮紅且散發酒味，並對其施以吐氣酒精濃度測試，於同
    日18時15分許，測得其吐氣所含酒精濃度達每公升0.54毫克
    而查獲。
二、案經內政部警政署國道公路警察局第二公路警察大隊報告偵
    辦。
　　　　證據並所犯法條
一、上揭犯罪事實，業據被告李清來於警詢及偵訊中坦承不諱，
    復有酒精測定紀錄表、呼氣酒精測試器檢定合格證書、內政
    部警政署國道公路警察局舉發違反道路交通管理事件通知單
    等在卷可佐，足認被告自白確與事實相符，被告犯嫌堪以認
    定。
二、核被告所為，係犯刑法第185條之3第1項第1款之公共危險罪
    嫌。又被告於前案受有期徒刑之執行完畢後，5年以內故意
    再犯本案有期徒刑以上之罪，為累犯，依被告本案所犯情節
    ，因累犯加重其最低本刑，尚無司法院釋字第775號解釋所
    謂加重最低本刑致生行為人所受之刑罰超過其所應負擔罪責
    之情形，請依刑法第47條第1項規定加重其刑。
三、依刑事訴訟法第251條第1項提起公訴。
　  此　致
臺灣苗栗地方法院
中　　華　　民　　國　 110　　年　　4 　　月　　29　　日
　　　　　　　　　　　　　　　檢　察　官  呂宜臻 
本件證明與原本無異　
中　　華　　民　　國　 110　　年　　5   　月     4    日
                              書  記  官  鄒霈靈 
附錄所犯法條：
中華民國刑法第185條之3
駕駛動力交通工具而有下列情形之一者，處 2 年以下有期徒刑
，得併科 20 萬元以下罰金：
一、吐氣所含酒精濃度達每公升零點二五毫克或血液中酒精濃度
    達百分之零點零五以上。
二、有前款以外之其他情事足認服用酒類或其他相類之物，致不
    能安全駕駛。
三、服用毒品、麻醉藥品或其他相類之物，致不能安全駕駛。
因而致人於死者，處 3 年以上 10 年以下有期徒刑；致重傷者
，處 1 年以上 7 年以下有期徒刑。
曾犯本條或陸海空軍刑法第 54 條之罪，經有罪判決確定或經緩
起訴處分確定，於五年內再犯第 1 項之罪因而致人於死者，處
無期徒刑或 5 年以上有期徒刑；致重傷者，處 3 年以上 10 年
以下有期徒刑。